臺灣雲林地方法院刑事裁定
111年度聲字第989號
聲  請  人  臺灣雲林地方檢察署檢察官
被      告  林玄剛



上列聲請人因受刑人數罪併罰有二裁判以上，聲請定其應執行之
刑（111年度執字第2710號），本院裁定如下：
    主  文
林玄剛所犯如附表所示之罪刑，應執行有期徒刑參年陸月。
    理  由
一、聲請意旨略以：受刑人林玄剛因違反毒品危害防制條例等案
    件，先後經法院判決確定如附表所示，應依刑法第53條及第
    51條第5款規定，定其應執行之刑，爰依刑事訴訟法第477條
    第1項聲請定其應執行刑等語。
二、按裁判確定前犯數罪者，併合處罰之；數罪併罰，有2裁判
    以上者，依第51條之規定，定其應執行之刑；數罪併罰，分
    別宣告多數有期徒刑者，於各刑中之最長期以上，各刑合併
    之刑期以下，定其刑期，但不得逾30年，刑法第50條第1項
    前段、第53條、第51條第5款分別定有明文。次按刑事訴訟
    法第370條第2項、第3項，已針對第二審上訴案件之定應執
    行刑，明定有不利益變更禁止原則之適用；而分屬不同案件
    之數罪併罰有應更定執行刑之情形，倘數罪之刑，曾經定應
    執行刑，再與其他裁判宣告之刑定應執行刑時，在法理上亦
    同受此原則之拘束。亦即，另定之執行刑，其裁量所定之刑
    期，不得較重於前定之執行刑加計後裁判宣告之刑或所定執
    行刑之總和（最高法院109年度台抗字第1291號裁定意旨參
    照）。
三、經查，本件受刑人因違反毒品危害防制條例等案件，先後經
    臺灣臺中地方法院及本院判處如附表所示之刑，並均經分別
    確定在案，且各罪俱係於附表編號1所示判決確定日期（民
    國109年8月25日）前所為，就上開各案犯罪事實為最後判決
    之法院復為本院，有各該判決書及臺灣高等法院被告前案紀
    錄表各1份在卷可稽，堪認與數罪併罰之要件尚無不合。又
    受刑人所犯如附表編號1、2所示之罪，固曾經臺灣臺中地方
    法院以109年度訴字第318號判決定應執行有期徒刑2年6月確
    定，另附表編號3、4所示之罪，則經本院以109年度訴字第8
    06號判決定應執行有期徒刑2年確定在案，有前揭判決及上
    開前案紀錄表存卷可參，惟揆諸前揭說明，本院就附表編號
    1至4所示之罪仍得再合併定其應執行刑，而本院就附表所示
    之4罪再為定應執行刑之裁定時，除不得逾越刑法第51條第5
    款所定界限外，亦不得重於曾定應執行刑加計其他宣告刑之
    總和。爰斟酌受刑人各次犯罪之時間、情節、行為次數、行
    為方式、法益侵害情況、所犯罪名及罪質異同、加重效益，
    對於受刑人所犯數罪為整體非難評價，兼衡受刑人對於本件
    定刑所陳述之意見（見本院卷第63頁），於不逾越內、外部
    界限之範圍內，定其應執行之刑如主文所示。
四、依刑事訴訟法第477條第1項，刑法第53條、第51條第5款，
    裁定如主文。
中　　華　　民　　國　　111 　年　　11　　月　　30　　日
                  刑事第二庭  法  官  蘇珈漪
以上正本證明與原本無異。
如不服本裁定，應於裁定送達後5日內向本院提出抗告狀。
                              書記官  曾百慶
中　　華　　民　　國　　111 　年　　11　　月　　30　　日

【附表：受刑人林玄剛定應執行刑案件一覽表】
編　          號  1 2 3 罪　          名  毒品危害防制條例（販賣第三、四級毒品） 毒品危害防制條例（販賣第三級毒品） 毒品危害防制條例(幫助販賣第三級毒品) 宣    告   刑  有期徒刑2年 有期徒刑2年 有期徒刑1年11月 犯  罪  日 期  108年11月8日至108年11月20日 108年11月20日 108年6月19日 偵查(自訴)機關 年　度　案　號  臺中地檢108年度偵字第33295號 臺中地檢108年度偵字第33295號 雲林地檢108年度偵字第4860、5025、6581、6631號 最後 事實審 法　　院 臺灣臺中地方法院 臺灣臺中地方法院 臺灣雲林地方法院  案　　號 109年度訴字第318號 109年度訴字第318號 109年度訴字第806號  判決日期 109年7月21日 109年7月21日 111年9月29日 確定 判決 法　　院 臺灣臺中地方法院 臺灣臺中地方法院 臺灣雲林地方法院  案　　號 109年度訴字第318號 109年度訴字第318號 109年度訴字第806號  判決日期 109年8月25日 109年8月25日 111年11月2日    備           註  ⑴臺中地檢109年度執字第14209號 ⑵編號1至2，前經臺灣臺中地方法院以109年度訴字第318號判決定應執行有期徒刑2年6月確定 ⑴臺中地檢109年度執字第14209號 ⑵編號1至2，前經臺灣臺中地方法院以109年度訴字第318號判決定應執行有期徒刑2年6月確定 ⑴雲林地檢111年度執字第2710號 ⑵編號3至4，前經本院以109年度訴字第806號判決定應執行有期徒刑2年確定 

編　          號  4 罪　          名  毒品危害防制條例（幫助販賣第三級毒品罪） 宣    告   刑  有期徒刑1年11月 犯  罪  日 期  108年6月25日（聲請書誤載為108年6月25日至28日，應予更正） 偵查(自訴)機關 年　度　案　號  雲林地檢108年度偵字第4860、5025、6581、6631號 最後 事實審 法　　院 臺灣雲林地方法院  案　　號 109年度訴字第806號  判決日期 111年9月29日 確定 判決 法　　院 臺灣雲林地方法院  案　　號 109年度訴字第806號  判決日期 111年11月2日    備           註  ⑴雲林地檢111年度執字第2710號 ⑵編號3至4，前經本院以109年度訴字第806號判決定應執行有期徒刑2年確定